Isabel María Falconet Romero

- +34 676232343; +34 955087257
- 💜 isabelm.falconet@gmail.com
- in www.linkedin.com/in/isabelmfalconet
- Mairena del Aljarafe (Sevilla)



Licenciada en administración y dirección de empresas con amplia experiencia laboral y vocación docente. Alto sentido de la responsabilidad y con gran capacidad de adaptación. Con inquietudes en formación continua e innovación. Habituada a trabajar con herramientas informáticas. Resolutiva, cercana, constante y habituada al trabajo en equipo.

FORMACIÓN ACADÉMICA

- Licenciada en Administración y Dirección de Empresas por la Universidad de Huelva (2003)
- Máster Universitario en Profesorado en Enseñanza Secundaria Obligatoria y Bachillerato, Formación Profesional y Enseñanzas de Idiomas por la Universidad de Sevilla (2017)

FORMACIÓN COMPLEMENTARIA

Máster en Finanzas y Bolsa. Instituto de Estudios Cajasol (640 horas).

Experto Universitario en Gestión Empresarial Cooperativa. Universidad de Huelva (600 horas).

Metodología docente para la enseñanza a distancia on line. CEU San Pablo (55 horas).

Consolidación de Balances de Grupos Empresariales. Dificultades de los Nuevos Conglomerados

Financieros. AFI

Combinaciones de Negocios y Consolidación de Estados Financieros. ESCA (18 horas).

Contabilidad de Entidades de Crédito. ESCA (70 horas).

Nueva Circular de Recursos Propios 3/2008 del Banco de España. Cuatrecasas (26 horas).

Nuevo Plan General de Contabilidad. Instituto de Estudios Cajasol. (36 horas).

Gestión de la Innovación y Nuevas Tecnologías de la Información y Comunicación. IIE (60 horas).

Gestión financiera y El IVA y su contabilización. CEA (100 horas).

Técnicas de venta y técnicas de motivación. "Concepto, servicios empresariales S.L." (60 horas).

EXPERIENCIA LABORAL

Sector Educación

- Docente- Profesora de Ciclos de Formación Profesional Superior en CEU San Pablo Actualidad -Octubre 2017
- Profesora de Ciclos de Formación Profesional de Grado Medio en CES María Inmaculada (prácticas)

Marzo 2017 - Mayo 2017.

Profesora de Clases particulares en diferentes etapas.

Sector Bancario

Técnico en administración/ consolidación

Departamento de Consolidación y Recursos Propios El Monte, Caja de Ahorros de Huelva y Sevilla, Cajasol, Banca Cívica, Caixabank S.A. Octubre 2006 – Junio 2013.

Técnico en administración

El Monte, Caja de Ahorros de Huelva y Sevilla. Departamento de Administración. Enero 2006- Octubre 2006 y Junio de 2003 - Diciembre de 2003.

Empleado oficina bancaria

Caixabank, S.A. Junio 2014 - Septiembre 2015.

El Monte, Caja de Ahorros de Huelva y Sevilla. Junio de 2004- Agosto de 2004. Noviembre de 2002 – Mayo de 2003.

Otros Sectores

Administrativo y apoyo a la dirección financiera.

Huelva Motor, S.A Abril 2005-Enero 2006 y periodos estivales de los años 1999, 2000, 2001 y 2002.

Administrativo

Transportistas del Puerto de Huelva, S.C.A". Administrativo. Mayo de 2003 – Octubre de 2003.

INFORMÁTICA E IDIOMAS

- . Paquete Office: Nivel avanzado. Internet. Manejo de diferentes tipos de software empresarial.
- . Plataformas educativas: manejo de moodle y google classroom.
- . Título oficial de Inglés del Servicio de Lenguas Modernas de la Universidad de Huelva. Equivale al **nivel B2.1** según el Marco Común Europeo de Referencia para las Lenguas.
- . Titulo Escuela Oficial de Idiomas equivalente al **nivel B1** según el Marco Común Europeo de Referencia para las Lenguas.

OTROS DATOS DE INTERÉS

- . Fecha de Nacimiento: 10/01/1980
- Premios Cepsa, Junta de Andalucía y A.E.C.A al Mejor Expediente Académico de la Facultad de Ciencias Empresariales de Huelva.
- . B1. Vehículo propio.
- . Comprometida con la Iglesia y los valores cristianos, participación en las JMJ. Vida cristiana activa.